臺灣臺北地方法院民事裁定
109年度訴字第3511號
原      告  中華開發資產管理股份有限公司

法定代理人  林德雲  
訴訟代理人  鍾奇維  

            白浩廷  
            季佩芃律師 
被      告  蔣鸚國  
訴訟代理人  張顥璞律師
            田欣永律師
被      告  黃宋宙  
            林紳諺  
            林志憲  
上三人共同
訴訟代理人  陳建州律師
複代理人    吳胤如律師
被      告  王素花  

訴訟代理人  陳淑憶  
上列當事人間分配表異議之訴事件，本院於民國111年4月22日所
為之判決，其原本及正本應更正如下：
    主  文
原判決之原本及正本中主文及理由欄應變更為如附表所示。
    理  由
一、按判決如有誤寫、誤算或其他類此之顯然錯誤者，法院得隨
    時或依聲請以裁定更正之，其正本與原本不符者亦同，民事
    訴訟法第232條第1項定有明文。又「判決如有誤寫、誤算或
    其他類此之顯然錯誤者，法院得隨時以裁定更正之，民事訴
    訟法第232條第1項定有明文，所謂顯然錯誤，乃指判決中所
    表示者與法院本來之意思顯然不符者而言，故判決理由中所
    表示之意思，於判決主文中漏未表示者，亦屬顯然錯誤。」
    最高法院41年台抗字第66號判例意旨參照。
二、查本院前開判決之原本及其正本，就原告所請求如該判決附
    表一訴之聲明4所示，本院108年度司執字第69514號強制執
    行事件，於民國109年3月26日製作之分配表，所載次序6被
    告王素花之執行費27,284元以及次序12所列被告王素花之票
    款債權3,410,000元部分，認定均應予剔除，不得列入分配
    為有理由(見判決第16頁)，揆諸前揭判例意旨，就上開分配
    表次序12所列被告王素花票款金額，自屬判決理由中所表示
    之意思於判決主文、理由中誤寫之顯然錯誤，應予更正如附
    表所示。
三、依首開規定裁定如主文。
中    華    民    國   111    年    5    月    18     日
                  民事第二庭    法  官  蒲心智
以上正本係照原本作成。
如不服本裁定應於送達後10日內向本院提出抗告狀，並繳納抗告
費新臺幣1,000元。但對於判決已合法上訴者，不在此限(民事訴
訟法第232條第3項）。
中　　華　　民　　國　　111 　年　　5 　　月　　18　　日
　　　　　　　　　　　　　　　　書記官  潘惠敏
附表　　　　　　　　　
 原判決主文欄第1項 原判決理由欄乙、伍第1至4行 更正前 本院108年度司執字第69514號強制執行事件，於民國109年3月26日製作之分配表，所載次序6被告王素花之執行費新臺幣27,284元以及次序12所列被告王素花之票款債權新臺幣27,284元，均應予剔除，不得列入分配。　 綜上所述，原告依強制執行法第41條第1項規定，就系爭執行事件請求就系爭分配表所載次序6被告王素花之執行費新臺幣27,284元以及次序12所列被告王素花之票款債權新臺幣27,284元; 更正後 本院108年度司執字第69514號強制執行事件，於民國109年3月26日製作之分配表，所載次序6被告王素花之執行費新臺幣27,284元以及次序12所列被告王素花之票款債權新臺幣3,410,000元，均應予剔除，不得列入分配。　 綜上所述，原告依強制執行法第41條第1項規定，就系爭執行事件請求就系爭分配表所載次序6被告王素花之執行費新臺幣27,284元以及次序12所列被告王素花之票款債權新臺幣3,410,000元;